臺灣士林地方法院刑事判決　　　　　 100年度審易字第2138號
公　訴　人　臺灣士林地方法院檢察署檢察官
被　　　告　朱俊安
上列被告因竊盜案件，經檢察官提起公訴（100年度偵字第11227
號），被告於準備程序中就被訴事實為有罪之陳述，本院裁定改
依簡式審判程序審理，並判決如下：
    主  文
朱俊安犯攜帶兇器竊盜罪，累犯，處有期徒刑玖月；又犯攜帶兇
器竊盜罪，累犯，處有期徒刑捌月；又犯攜帶兇器竊盜罪，累犯
，處有期徒刑拾月。應執行有期徒刑貳年。
    犯 罪 事 實 及 理 由
一、本件被告朱俊安所犯之罪均非死刑、無期徒刑、最輕本刑為
    3 年以上有期徒刑之罪，或高等法院管轄第一審之案件，且
    於準備程序進行中，被告就被訴事實為有罪之陳述，經告知
    簡式審判程序之旨，並聽取檢察官、被告之意見後，本院裁
    定進行簡式審判程序，是本件之證據調查，依刑事訴訟法第
    273 條之2 規定，不受同法第159 條第1 項、第161 條之2
    、第161 條之3 、第163 條之1 及第164 條至第170 條規定
    之限制，合先敘明。
二、犯罪事實：朱俊安前因連續加重竊盜案件（辨公處所竊盜）
    ，經臺灣臺北地方法院以94年度易字第2265號判決處有期徒
    刑1 年6 月，經減刑為有期徒刑9 月確定，於民國96年7 月
    16日執行完畢。再因竊盜案件（竊盜車內財物），經臺灣臺
    北地方法院以97年度易字第659 號判決處有期徒刑7 月（共
    4 罪）、應有執行有期徒刑1 年8 月確定；又因竊盜案件（
    竊盜車內財物），經臺灣臺北地方法院以97年度易字第1471
    號判決處有期徒刑1 年，嗣經上訴，經臺灣高等法院以97年
    度上易字第1551號判決駁回上訴確定；上開2 竊盜案件，經
    高灣高等法院以97年度聲字第3044號裁定應執行有期徒刑2
    年6 月確定。復再因詐欺案件，經臺灣桃園地方法院以97年
    度桃簡字第1197號判決處拘役55日確定。上開3 案件，復經
    接續執行，有期徒刑於99年8 月3 日執行完畢，復接續上開
    有期徒刑之執行拘役刑，至99年9 月27日拘役執行完畢。再
    復因竊盜案件，經臺灣臺北地方法院以100 年度易字第818
    號判決處有期徒刑8 月、3 月，應執行有期徒刑10月確定，
    及本院100 年度易字第327 號判決審理中。詎其不知悔改，
    意圖為自己不法所有之犯意，於附表所示之時間、地點，以
    附表所示之行竊方式，分別竊取如附表示之財物，並經李三
    吉、莊曉嵐、張惟淳發現失竊而報警處理。嗣經臺北市政府
    警察局士林分局清查轄內竊盜案件將朱俊安提訊，朱俊安即
    主動向警坦承上開犯行，自首並接受裁判。
三、本件證據均引用檢察官起訴書（如附件）之記載並補充：被
    告朱俊安於本院審理時之自白（見本院100 年12月1 日準備
    程序及審判筆錄參照）。
四、按刑法第321 條第1 項第3 款攜帶兇器竊盜罪，係以行為人
    攜帶兇器竊盜為其加重條件，此所謂兇器，其種類並無限制
    ，凡客觀上足對人之生命、身體、安全構成威脅，具有危險
    性之兇器均屬之，且只須行竊時攜帶此種具有危險性之兇器
    為已足，並不以攜帶之初有行兇之意圖為必要（最高法院79
    年度臺上字第5253號判例意旨參照）。經查，本件被告所持
    以行竊之一字形螺絲起子，屬質地堅硬之物，客觀上足認對
    人之生命、身體及安全構成威脅，核屬兇器無訛。是核被告
    朱俊安3 次所為，均係犯刑法第321 條第1 項第3 款之攜帶
    兇器竊盜罪。又被告所犯上開3 罪間，犯意各別，行為互殊
    ，應予分別論處，併合處罰。另被告有上開所載之前科紀錄
    及執行情形，有卷附臺灣高等法院被告前案紀錄表1 份在卷
    可按，其於受徒刑之執行完畢後，5 年以內故意再犯本件有
    期徒刑以上之上開3 罪，均為累犯，各應依法加重其刑。又
    按刑法第62條所謂發覺，固非以有偵查犯罪權之機關或人員
    確知其人犯罪無誤為必要，而於對其發生嫌疑時即得謂為已
    發覺，但此項對犯人之嫌疑，仍須有確切之根據得為合理之
    可疑者，始足當之，若單純主觀上之懷疑，要不得謂已發生
    嫌疑，最高法院著有72年臺上字第641 號判例可資參照。查
    本件係因臺北市政府警察局士林分局警方清查轄區內車內財
    損竊盜案件時，認被告涉犯臺北市北投區共10多件車內財損
    竊案，即主觀上臆測被告可能涉及轄區內之車內財損竊盜案
    件，而將被告提訊到案，此為被告供陳在卷，並有被告警詢
    筆錄可稽（見偵查卷第5 頁），雖斯時被害人李三吉已向臺
    北市政府大同分局民生西路派出所、莊曉嵐已向文林派出所
    、張惟淳已向翠山派出所報案，惟查斯時尚無確切之證據足
    認士林分局警方在被告自承本件3 次竊盜犯行前已發覺其之
    犯行，而為被告竊取本件轄區內車內財損竊盜案之可疑，是
    被告於警方提詢時即自承如附表所示3 次竊盜犯罪並接受裁
    判，應認被告符合刑法第62條前段自首之規定，而爰各依該
    條規定減輕其刑，並均先加重後減輕之。爰審酌被告為國中
    肄業之智識程度，正值青壯之年，不思依循正當管道賺取財
    物，反以竊取他人車內財物用以變賣，圖謀小利，造成被害
    人財產損失及不便，亦影響社會治安，惟念其犯後尚知坦承
    犯行，並酌所竊得之財物價值分別約新臺幣2 萬、4,900 及
    8 萬5 千元等，及其犯後均未能與被害人等成立和解或賠償
    其等之損害，暨其素行、生活狀況等一切情狀，認公訴人對
    被告本件3 次之犯行（依附表編號1 、2 、3 之次序）分別
    求處有期徒刑9 月、8 月、10月，尚屬妥適，分別量處如主
    文所示之刑，並定其應執行刑，以示懲儆。至被告自承其用
    以犯罪之一字形螺絲起子1 支經臺灣士林地方法院檢察署
    100 年偵字第9121號案件扣押（見偵查卷第51頁），因業經
    本院審理上開案件後諭知宣告沒收（本院100 年易字第327
    號），爰就此得沒收之物，不予於本案宣告沒收之，附此敘
    明。
五、據上論斷，應依刑事訴訟法第273 條之1 第1 項、第299 條
    第1 項前段、第310 條之2 、第454 條第2 項，刑法第321
    條第1 項第3 款、第47條第1 項、第62條前段、第51條第5
    款，判決如主文。
本案經檢察官蘇佩鈺到庭執行職務。
中    華    民    國  100     年    12    月    15   日
                  刑事第一庭  法  官   劉瓊雯
如不服本判決應於收受判決後10日內向本院提出上訴書狀，並應
敘述具體理由；其未敘述上訴理由者，應於上訴期間屆滿後20日
內向本院補提理由書（均須按他造當事人之人數附繕本）「切勿
逕送上級法院」。
以上正本證明與原本無異。
中    華    民    國  100     年    12     月  19    日
                               書記官  吳尚文
附錄論罪科刑法條
中華民國刑法第321條：
犯竊盜罪而有下列情形之一者，處6月以上、5年以下有期徒刑，
得併科新臺幣10萬元以下罰金：
一、侵入住宅或有人居住之建築物、船艦或隱匿其內而犯之者。
二、毀越門扇、牆垣或其他安全設備而犯之者。
三、攜帶兇器而犯之者。
四、結夥三人以上而犯之者。
五、乘火災、水災或其他災害之際而犯之者。
六、在車站、埠頭、航空站或其他供水、陸、空公眾運輸之舟、
車、航空機內而犯之者。
前項之未遂犯罰之。
附表：
┌──┬───┬────┬───┬───────────┬──────┐
│編號│時間  │地點    │被害人│行竊方式              │遭竊物品    │
├──┼───┼────┼───┼───────────┼──────┤
│1   │100年6│臺北市士│李三吉│持客觀上可為兇器使用之│鑰匙1串、UTE│
│    │月5日 │林區劍南│      │一字形螺絲起子，破壞車│C型號V556號 │
│    │9時許 │路11號湧│      │號3835-RM號自用小客車 │行動電話（未│
│    │      │泉寺入口│      │門鎖（毀損罪嫌未據告訴│尋獲）      │
│    │      │對面路邊│      │），再進入車內竊取財物│            │
│    │      │        │      │。                    │            │
├──┼───┼────┼───┼───────────┼──────┤
│2   │100年6│臺北市士│莊曉嵐│攜帶客觀上可為兇器使用│NIKE水藍色包│
│    │月8日 │林區中正│      │之一字形螺絲起子，本欲│包、SONY隨身│
│    │12時許│路190號 │      │撬開車號DH-7032 號自用│碟、MP3隨身 │
│    │      │嘟嘟百貨│      │小客車車窗，因發現車門│聽及傳輸線、│
│    │      │門口    │      │未鎖，即逕自開啟車門進│行動電話之旅│
│    │      │        │      │入車內竊取財物。      │充、鑰匙3串 │
│    │      │        │      │                      │、大台北銀行│
│    │      │        │      │                      │存摺（未尋獲│
│    │      │        │      │                      │）          │
├──┼───┼────┼───┼───────────┼──────┤
│3   │100年6│臺北市士│張惟淳│持客觀上可為兇器使用之│GARMIN衛星導│
│    │月27日│林區至善│      │一字形螺絲起子，破壞車│航、筆記型電│
│    │11時許│路2段55 │      │號5579-WW號自用小客車 │腦2臺、NOKIA│
│    │      │號旁105 │      │門鎖（毀損罪嫌未據告訴│行動電話、腰│
│    │      │號停車格│      │），再竊取車內財物。  │包、錢包、現│
│    │      │        │      │                      │金1600、身分│
│    │      │        │      │                      │證、健保卡、│
│    │      │        │      │                      │機車駕照、汽│
│    │      │        │      │                      │車駕照、玉山│
│    │      │        │      │                      │銀行之提款卡│
│    │      │        │      │                      │、信用卡等物│
│    │      │        │      │                      │（未尋獲）  │
└──┴───┴────┴───┴───────────┴──────┘